【裁判字號】    98,台抗,453
【裁判日期】    980723
【裁判案由】    違反毒品危害防制條例聲請具保停止羈押
【裁判全文】
最高法院刑事裁定              九十八年度台抗字第四五三號
抗  告  人  甲○○
上列抗告人因違反毒品危害防制條例案件，不服台灣高等法院中
華民國九十八年六月十七日駁回聲請具保停止羈押之裁定 (九十
八年度聲字第一七二八號），提起抗告，本院裁定如下：
    主  文
抗告駁回。
    理  由
本件原裁定以：抗告人甲○○因違反毒品危害防制條例案件，前
經原審法院訊問後，認為犯罪嫌疑重大，而有刑事訴訟法第一百
零一條第一項第三款情形，非予羈押，顯難進行審判，於民國九
十八年二月二十六日執行羈押，並自同年五月二十六日起延長羈
押二月。抗告人聲請意旨雖以：其於九十七年一月二十七日十九
時三十分為警拘提，至同年月二十八日二十三時，檢察官迄未敘
明理由向法院聲請羈押，顯已違反刑事訴訟法第九十三條第二項
「應自拘提或逮捕之時起二十四小時內，敘明羈押之理由，聲請
該管法院羈押」之規定。又被告或共犯之自白，不得作為有罪判
決之唯一證據，原判決僅依憑抗告人在警詢時之陳述，並無其他
必要證據以資佐證，即判決有罪，該判決當然違背法令。本件訴
訟已告一段落，為此聲請具保停止羈押云云。惟抗告人所犯意圖
販賣而持有第二級毒品罪，業經原審於九十八年五月七日（以九
十八年度上訴字第四七六號刑事判決）判處有期徒刑六年，自屬
犯罪嫌疑重大，且為最輕本刑五年以上有期徒刑之罪，其羈押原
因尚未消滅，為期確保刑之執行，仍有繼續羈押之必要。又抗告
人為警逮捕後，扣除夜間不得詢問之法定障礙事由時間，檢察官
已於二十四小時內，敘明羈押之理由，聲請該管法院羈押。至於
實體判決關於證據之取捨，與聲請具保停止羈押無涉，乃駁回抗
告人具保停止羈押之聲請。抗告意旨略以：(一)、抗告人於原審均
已（提解）到庭應訊、答辯，自無所謂非予羈押，顯難進行審判
情事。又依司法院釋字第一三○號解釋意旨，不予計入二十四小
時內之時間，並無「夜間不得詢問之法定障礙事由」，原裁定違
反憲法第八條第一項、第二項及刑事訴訟法第九十三條第二項之
規定。(二)、原判決依據抗告人在警詢時，警方以不當方法取得之
自白，作為有罪判決之唯一證據，違背憲法之規定云云。惟查：
羈押之目的，在於保全刑事審判及刑之執行（或預防其反覆實行
）。而羈押之被告，除有刑事訴訟法第一百十四條各款所列情形
之一，經具保聲請停止羈押不得駁回外，准許與否，屬事實審法
院得依職權裁量之事項。本件抗告人被訴意圖販賣而持有第二級
毒品罪嫌，業經原審法院判處有期徒刑六年。原裁定以抗告人之
羈押原因仍然存在，並未消滅，而駁回其具保停止羈押之聲請，
已敘明其理由，於法尚無違誤。又抗告人於九十七年一月二十七
日晚上七時三十分為警拘提、逮捕後，檢察官已於翌（二十八）
日「下午十八時三十分」（即晚上六時三十分），敘明羈押之理
由，將上訴人解到第一審法院聲請羈押，有台灣板橋地方法院檢
察署檢察官羈押聲請書、聲請羈押理由書及台灣板橋地方法院刑
事報到單上「解到」時間之記載可查（見台灣板橋地方法院九十
七年度聲羈字第七二號卷宗）。本件無論是否依據刑事訴訟法第
九十三條之一第一項第三款規定，扣除依第一百條之三第一項所
規定「不得於夜間」為詢問之法定障礙事由時間，檢察官係在二
十四小時內，聲請該管法院羈押。至於實體判決關於證據之取捨
，與本件聲請具保停止羈押無涉。抗告意旨任意指摘原裁定不當
，為無理由，應予駁回。另抗告人不服原判決，提起第三審上訴
，因上訴違背法律上之程式，業經本院於九十八年七月十六日以
九十八年度台上字第三九九五號刑事判決，駁回上訴確定，待移
送檢察官執行中，併此敘明。
據上論結，應依刑事訴訟法第四百十二條，裁定如主文。
中    華    民    國  九十八  年    七    月  二十三  日
                      最高法院刑事第六庭
                          審判長法官  謝  俊  雄
                                法官  陳  世  雄
                                法官  魏  新  和
                                法官  吳  信  銘
                                法官  徐  文  亮
      本件正本證明與原本無異
                                      書  記  官
中    華    民    國  九十八  年    七    月  二十七  日
                                                      K


司法院資訊處製作；財團法人民間司法改革基金會備份。
